Minutes et répertoires du notaire Jean-Baptiste VIVIEN, 4 avril 1748 - 17 mai 1781 (étude IX)
Archives nationales
Minutes et répertoires du notaire Jean-Baptiste VIVIEN (étude IX)
4 avril 1748 - 17 mai 1781
MC/ET/IX/669 - MC/ET/IX/779, MC/RE/IX/8/A - MC/RE/IX/8/B
Etude IX; Vivien, Jean-Baptiste
Archives nationales de France
Minutes et répertoires: la loi 2008-696 du 15 juillet 2008 relative aux archives a fixé à 75 ans à compter de la date de l'acte, ou à 25 ans à compter de la date du décès de l'intéressé si ce délai est plus bref, le délai de communication des minutes et répertoires des notaires; ce délai est porté à 100 ans à compter de la date de l'acte si le document se rapporte à un mineur (code du Patrimoine, articles L213-2, 4e d et 5e).
Autres documents de l'étude (dossiers de clients, comptabilité...): s'agissant d'archives privées, ces documents sont communicables selon les modalités fixées par le déposant ou le donateur.
Certains documents ne sont pas accessibles en raison de leur mauvais état de conservation.
Versement
Accès aux instruments de recherche de tous les notaires de l’étude IX
Archives de l'étude IX
- Minutes de Jean-Baptiste VIVIEN, 4 avril 1748 - 17 mai 1781; MC/ET/IX/669 - MC/ET/IX/779
  - Minutes. 1748, 4 avril - 1748, juillet, 4 avril 1748 - juillet 1748; MC/ET/IX/669
    Informations concernant le classement:
    Le niveau inférieur de description, quand il existe, correspond aux minutes d'actes. Toutes les minutes ne sont pas forcément décrites une à une. Les descriptions de ces minutes sont plus ou moins détaillées.
    - Filassier (Claude), orfèvre, Paris § Mariage, 8 juillet 1745; MC/ET/IX/669
      Origine de l'information:
      Artisans XVIIIe siècle, par M. Rambaud et C. Grodecki, 1956-1977 ( fichier papier entièrement dématérialisé; voir contexte dans le Plan d’orientation général - Notaires de Paris, guides thématiques du Minutier).
      Date de révision: 2011-2012
      Date de création de la notice: 2010
      contrat de mariage; Filassier, Claude
    - Buron (Etienne) maître doreur et relieur de livres à Paris § Donation de la veuve de .., 16 avril 1748; MC/ET/IX/669
      donation; Buron, Etienne
    - Gerard (Benoit) maître horloger rue Dauphine § Décharge et quittance, 21 mai 1748; MC/ET/IX/669
      quittance; Gerard, Benoit
    - Partage de rentes sur les aides et gabelles provenant de la succession de Jean de Poilly, entre ses deux fils, Nicolas-Jean-Baptiste (graveur) et Louis., 21 juin 1748 - 2 août 1748; MC/ET/IX/669
      Informations complémentaires:
      À la suite: 1748, 2 août. Certificat de notoriété du prénom de Jean de Poilly, aux dires de Jean-Baptiste-Antoine Dassaut et Mathurin-Olivier Mourrier, bourgeois de Paris, qui attestent que c'est par erreur que dans deux contrats de constitution de rente il a été prénommé Jean-Baptiste.
      Pièce jointe: 1748, 27 juin. Extrait baptistaire de Jean de Poilly, fils de Nicolas de Poilly, marchand graveur, et de Geneviève de Ribeaucourt, baptisé le 24 novembre 1669; parrain: François de Poilly, marchand graveur; marraine: Jeanne de Ribeaucourt, femme de René Joineau, procureur au Châtelet. Extrait des registres de la paroisse de Saint-Benoît.
      Documents du Minutier central concernant l'histoire de l'art (1700-1750), par Mireille Rambaud, tome II [études I à X, soit 2357 actes], Paris, Archives nationales, 1971, p. 371 (instrument de recherche imprimé dématérialisé, certaines notices sont plus détaillées dans la version intégrale accessible en ligne par la rubrique 'Autres instruments de recherche', voir contexte dans le Plan d’orientation général - Notaires de Paris, guides thématiques du Minutier).
      Date de révision: 2011
      Date de création de la notice: 2009
      Documents du Minutier central concernant l'histoire de l'art (1700-1750), par M. Rambaud, tome II, Paris, Archives nationales, 1971, CVI-1298 p.
    - Partage des biens de la succession de Charles de Poilly, ancien avocat au parlement, inspecteur général des domaines de la couronne, entre ses neveux et héritiers: Nicolas-Jean-Baptiste de Poilly, graveur, demeurant rue Saint-Jacques, paroisse Saint-Séverin, et Louis de Poilly, bourgeois de Paris, demeurant rue de la Harpe; lesdits frères de Poilly, héritiers conjointement pour un tiers dudit Charles de Poilly, par représentation de leur père, Jean de Poilly, héritiers encore d'Angélique de Poilly, fille majeure, leur tante, qui était héritière aussi pour un tiers du défunt, son frère, seuls héritiers enfin de Nicolas de Poilly, leur oncle, officier mouleur de bois, autre frère du défunt et son héritier pour le dernier tiers. Masse successorale: 227.866 livres 4 sols. - Part de Nicolas-Jean-Baptiste de Poilly, conjointement avec son frère Louis: 113.933 livres 2 sols., 21 juin 1748; MC/ET/IX/669
      Documents du Minutier central concernant l'histoire de l'art (1700-1750), par Mireille Rambaud, tome II [études I à X, soit 2357 actes], Paris, Archives nationales, 1971, p. 372 (instrument de recherche imprimé dématérialisé, certaines notices sont plus détaillées dans la version intégrale accessible en ligne par la rubrique 'Autres instruments de recherche', voir contexte dans le Plan d’orientation général - Notaires de Paris, guides thématiques du Minutier).
  - Minutes. 1748, août - 1748, décembre, août 1748 - décembre 1748; MC/ET/IX/670
    - PICHOT (Nicolas) Maître maçon-; Rue Neuve § Bail .., 17 août 1748; MC/ET/IX/670
      bail; Pichot, Nicolas
    - Contrat de mariage entre Augustin-Étienne Henry, marchand apothicaire, demeurant rue Comtesse-d'Artois, majeur de vingt-cinq ans, fils de défunts Guillaume Henry, marchand à Beauvais, et Suzanne Héron, et Jeanne-Antoinette-Renée Chauveau, fille mineure de René-Bonaventure Chauveau, qui a signé, et de défunte Marie-Charlotte Frémiot., 25 août 1748; MC/ET/IX/670
      Documents du Minutier central concernant l'histoire de l'art (1700-1750), par Mireille Rambaud, tome II [études I à X, soit 2357 actes], Paris, Archives nationales, 1971, p. 37 (instrument de recherche imprimé dématérialisé, certaines notices sont plus détaillées dans la version intégrale accessible en ligne par la rubrique 'Autres instruments de recherche', voir contexte dans le Plan d’orientation général - Notaires de Paris, guides thématiques du Minutier).
    - Lemoine Michel, maître menuisier, rue de Monceau § Mariage .., 5 septembre 1748; MC/ET/IX/670
      contrat de mariage; Monceau (rue de); Lemoine, Michel; menuisier
    - GUICHON (Louis Gabriel) Maître Sculpteur marbrier Saint Nicolas des champs § Bail -, 26 septembre 1748; MC/ET/IX/670
      bail; Guichon, Louis Gabriel
    - Inventaire après décès de Marie-Louise Pasquier, veuve de Jean Lepautre, dressé à son domicile, dans une chambre au deuxième étage d'une maison sise rue Saint-Julien-des-Ménétriers appartenant à la succession, à la requête de Jean Lepautre, avocat au parlement, demeurant aussi rue Saint-Julien-des-Ménétriers, fils et seul héritier de la défunte. 8 feuillets., 12 novembre 1748; MC/ET/IX/670
      L'inventaire montre un pauvre mobilier; le linge et les vêtements font au total moins de 5 livres.
      Parmi les papiers:
      - un écrit daté du 1er avril 1748, par lequel le sieur Migeon, ébéniste, s'engage à payer à la veuve Lepautre 50 livres de rente viagère.
      - sentence rendue au Châtelet le 14 mai 1730, entre ladite veuve et son fils, dans laquelle il est fait mention de la somme de 1.065 livres 10 sols à laquelle s'est montée l'évaluation des meubles de la succession de Jean Lepautre.
      Pièce jointe: 1746, 21 mars. Déclaration de la veuve Lepautre qui révoque son testament reçu par Chomel le 19 avril 1741 et exprime la volonté de mourir intestate.
      Documents du Minutier central concernant l'histoire de l'art (1700-1750), par Mireille Rambaud, tome II [études I à X, soit 2357 actes], Paris, Archives nationales, 1971, p. 475 (instrument de recherche imprimé dématérialisé, certaines notices sont plus détaillées dans la version intégrale accessible en ligne par la rubrique 'Autres instruments de recherche', voir contexte dans le Plan d’orientation général - Notaires de Paris, guides thématiques du Minutier).
    - DECLE (Jacques Charles) Maître horloger Rue Saint-Denis. § Inventaire .., 29 novembre 1748; MC/ET/IX/670
      inventaire; Decle, Jacques Charles
    - ARIBAND (Pierre) orfèvre; Rue Quincampoix § Inventaire .., 29 novembre 1748; MC/ET/IX/670
      inventaire; Ariband, Pierre
    - SEPTIER (Louis) Maître Serrurier Rue Trousse Vache § Vente -, 8 décembre 1748; MC/ET/IX/670
      acte de vente; Septier, Louis
  - Minutes. 1749, janvier - 1749, avril, janvier 1749 - avril 1749; MC/ET/IX/671
    - Vente d'un terrain à Ivry de Françoise Vernier, veuve de Jean François Dujardin, orfèvre joaillier, rue de la Verrerie et Jean-Louis Carton, maître de clavecin au coin de la rue Saint-Honoré et du Roule, et Madeleine Nicolle Dujardin, son épouse à Etienne Laporte., 11 mars 1749; MC/ET/IX/671
      Mention dans le répertoire du notaire coté:
      MC/RE/IX/8/A
      acte de vente; Dujardin, Jean François; Vernier, Françoise; Carton, Jean Louis; Dujardin, Madeleine Nicole
    - DELAFOREST (Claude Limozin) Maçon Rue Mouffetard § Inventaire après décès .., 13 mars 1749; MC/ET/IX/671
      inventaire; Delaforest, Claude Limozin
    - CHEVALIER (Claude-Toussaint) Maître sculpteur Rue Mouffetard § Inventaire .., 13 mars 1749; MC/ET/IX/671
      inventaire; Chevalier, Claude-Toussaint
    - BACHOUX (Sébastien François) Maître fondeur Rue des jardins § Alloué., 29 mars 1749; MC/ET/IX/671
      Bachoux, Sébastien François
    - LAISNÉ (Pierre) Maître maçon Rue de Bièvre § Convention et obligation .., 22 avril 1749; MC/ET/IX/671
      obligation; Laisné, Pierre
  - Minutes. 1749, mai - 1749, août, mai 1749 - août 1749; MC/ET/IX/672
    - MOUFLE (J. B. François) Maçon Versailles. § Constitution viagère, 23 mai 1749; MC/ET/IX/672
      Moufle, J. B. François
    - BRUNET (Pierre-Barthélemy) Inspecteur des bâtiments du roi Choisy le Roi [architecte ? ] § Quittance .., 25 juin 1749; MC/ET/IX/672
      quittance; Brunet, Pierre-Barthélemy
    - BALTHAZAR Horloger Paris Pendule par .. § Inventaire après décès., 7 juillet 1749; MC/ET/IX/672
      inventaire
    - Délégation de Raymond Ferdinand Roettiers à Nicolas Barbier et Anne Salutati, sa femme et à Jean-Louis Carton, maître de clavecin à Paris et Françoise Vernier, veuve de Jean François Dujardin, orfèvre à Paris., 17 juillet 1749; MC/ET/IX/672
      Autres dépouillement(s):
      Fichier Musique XVIIIe siècle.
      procuration; Dujardin, Jean François; Roettiers, Raymond Ferdinand; Salutati, Anne; Carton, Jean Louis; Vernier, Françoise
    - AUTRAY (François) Maître horloger quai Pelletier § Constitution., 29 juillet 1749; MC/ET/IX/672
      constitution de rente; Autray, François
    - MORIN (Charles) Maître maçon Rue de Montmorency § Mainlevée., 29 juillet 1749; MC/ET/IX/672
      Morin, Charles
    - Desnoyers (Gérard), orfèvre, Pont au Change § Notoriété .., 8 août 1749; MC/ET/IX/672
      notoriété; Desnoyers, Gérard
    - Desnoyers (Gérard), orfèvre, Pont au change, Paris § Mariage .., 22 août 1749; MC/ET/IX/672
      contrat de mariage; Desnoyers, Gérard
    - Rigal (François), orfèvre, Paris § Mariage .., 22 août 1749; MC/ET/IX/672
      contrat de mariage; Rigal, François
  - Minutes. 1749, septembre - 1749, décembre, septembre 1749 - décembre 1749; MC/ET/IX/673
    - Leroy (Pierre) marchand fabriquant de tapisseries haute lisse gr. rue du fg. Saint-Antoine § Quittance; vente de tapisseries s. nom, 2 septembre 1749; MC/ET/IX/673
      acte de vente; quittance; Leroy, Pierre
    - Conventions entre Jean-Luc Blanchard, demeurant rue des Noyers, présentement emprisonné dans les prisons de l'abbaye de Saint-Germain-des-Prés, et ses créanciers: Louis de Saint-Marc, contrôleur général des rentes de l'hôtel de ville, Pierre Sellier, marchand de bois, Jacques-Pierre Delacour, banquier, Nicolas Feloix, directeur des domaines du roi; ledit Blanchard promet de poursuivre les sieurs Foubert et Duteil en paiement du prix de construction de deux maisons sises à Saint-Germain-en-Laye, et même de faire casser et annuler le marché en bloc qu'il a fait avec eux; il transporte auxdits sieurs de Saint-Marc et consorts le prix de ces constructions., 15 septembre 1749; MC/ET/IX/673
      Documents du Minutier central concernant l'histoire de l'art (1700-1750), par Mireille Rambaud, tome II [études I à X, soit 2357 actes], Paris, Archives nationales, 1971, p. 16 (instrument de recherche imprimé dématérialisé, certaines notices sont plus détaillées dans la version intégrale accessible en ligne par la rubrique 'Autres instruments de recherche', voir contexte dans le Plan d’orientation général - Notaires de Paris, guides thématiques du Minutier).
    - Demus (Jean Louis) architecte rue Saint-Germain-l'Auxerrois § bail à .., 1er octobre 1749; MC/ET/IX/673
      bail; Demus, Jean Louis
    - Panier (Jacques) ancien officier du Roi et horloger rue de la Verrerie § Quittance du fils de .., 10 octobre 1749; MC/ET/IX/673
      quittance; Panier, Jacques
    - Panier (Jacques Charles) maître horloger rue de la Verrerie § Quittance, 10 octobre 1749; MC/ET/IX/673
      quittance; Panier, Jacques Charles
    - Bigot (Germain) maître tourneur rue de la Tacherie § bail à .., 17 octobre 1749; MC/ET/IX/673
      bail; Bigot, Germain
    - Mansard (Pierre Nicolas) marchand éventailliste; rue de la Verrerie § Reconnaissance, 29 octobre 1749; MC/ET/IX/673
      reconnaissance; Mansard, Pierre Nicolas
    - Panier (Jacques Charles) maître horloger rue de la Verrerie § Constitution, 23 décembre 1749; MC/ET/IX/673
      constitution de rente; Panier, Jacques Charles
  - Minutes. 1750, janvier - 1750, juin, janvier 1750 - juin 1750; MC/ET/IX/674
    - Lejeune (Roch) tapissier reubrayeur de sa Majesté à Vienne; sa requête de l'Impériale .. § Inventaire, 30 mai 1700; MC/ET/IX/674
      inventaire; Lejeune, Roch
    - Comparution des créanciers de la succession de Florentin Maillard., 15 décembre 1749 - 30 juillet 1750; MC/ET/IX/674
      1750, 30 juillet. Comparution de Charles-Benoît Galloche, peintre, demeurant place Dauphine, et de Louise-Élisabeth Galloche, demeurant tous les deux rue des Bourdonnais, qui reconnaissent avoir reçu du notaire le sieur Vivien, 658 livres 17 sols 5 deniers, montant de leur créance sur la succession dudit Maillard, leur aïeul maternel.
      Documents du Minutier central concernant l'histoire de l'art (1700-1750), par Mireille Rambaud, tome II [études I à X, soit 2357 actes], Paris, Archives nationales, 1971, p. 275 (instrument de recherche imprimé dématérialisé, certaines notices sont plus détaillées dans la version intégrale accessible en ligne par la rubrique 'Autres instruments de recherche', voir contexte dans le Plan d’orientation général - Notaires de Paris, guides thématiques du Minutier).
    - Cuvillier (Sulpice) maître fondeur rue de Saint-Germain-l'Auxerrois § Renonciation, 6 janvier 1750; MC/ET/IX/674
      Cuvillier, Sulpice
    - Quittance au garde du trésor royal, par Nicolas-Jean-Baptiste de Poitlly et son frère Louis, de 8.160 livres en remboursement de 408 livres de rente perpétuelle sur la ferme générale des postes, provenant de la succession de Charles de Poilly, leur oncle., 10 janvier 1750; MC/ET/IX/674
      Documents du Minutier central concernant l'histoire de l'art (1700-1750), par Mireille Rambaud, tome II [études I à X, soit 2357 actes], Paris, Archives nationales, 1971, p. 373 (instrument de recherche imprimé dématérialisé, certaines notices sont plus détaillées dans la version intégrale accessible en ligne par la rubrique 'Autres instruments de recherche', voir contexte dans le Plan d’orientation général - Notaires de Paris, guides thématiques du Minutier).
    - Certificat de notoriété du décès de Louise-Catherine Maillard, femme de Louis Galloche, aux dires de Michel-Pierre Émery, procureur au Châtelet, demeurant rue Brise-Miche et de Jean-François Mouchet, marchand orfèvre, demeurant quai des Orfèvres, qui attestent que la défunte n'a laissé d'autres héritiers que ses enfants: Louise-Élisabeth et Charles-Benoît Galloche, et qu'il n'a pas été fait d'inventaire., 15 janvier 1750 - 22 janvier 1750; MC/ET/IX/674
      Pièce jointe: 1750, 22 janvier. Extrait baptistaire de Louise-Catherine Maillard, fille de Florentin Maillard, marchand pelletier, et de Jeanne-Catherine Legrand, née le 14 juillet 1685. baptisée le 15 juillet. - Extrait des registres des baptêmes de la paroisse Saint-Merri.
    - Mainlevée par Louis Galloche, demeurant place Dauphine, tant en son nom que comme tuteur de son fils mineur, Charles-Benoît (tutelle à lui donnée par avis des parents et amis dudit mineur homologué par sentence du Châtelet du 10 janvier 1750), et par Louise-Élisabeth Galloche, fille majeure, demeurant aussi place Dauphine, héritière avec ledit mineur son frère de Louise-Catherine Maillard, leur mère, des saisies et oppositions faites à la requête de Louis Galloche et de sa femme sur la succession de Florentin Maillard, entre les mains du payeur des rentes sur les aides et gabelles., 22 janvier 1750; MC/ET/IX/674
      Documents du Minutier central concernant l'histoire de l'art (1700-1750), par Mireille Rambaud, tome II [études I à X, soit 2357 actes], Paris, Archives nationales, 1971, p. 276 (instrument de recherche imprimé dématérialisé, certaines notices sont plus détaillées dans la version intégrale accessible en ligne par la rubrique 'Autres instruments de recherche', voir contexte dans le Plan d’orientation général - Notaires de Paris, guides thématiques du Minutier).
    - Mozoyer de Charmoy (Jean-Baptiste), orfèvre, rue des Arcis § Inventaire après décès de .., 3 février 1750; MC/ET/IX/674
      inventaire après décès; Mozoyer de Charmoy, Jean Baptiste
    - Gaillard (Pierre), orfèvre à Paris § Bail par la veuve de .., 8 mars 1750; MC/ET/IX/674
      bail; Gaillard, Pierre
    - Defer (Jean) maître fondeur rue de la Pelleterie § Quittance, 25 mars 1750; MC/ET/IX/674
      quittance; Defer, Jean
    - Defer (Jean Simon) maître fondeur rue de la Pelleterie § Quittance, 25 mars 1750; MC/ET/IX/674
      quittance; Defer, Jean Simon
    - Testament de la femme d' Antoine Travenole, maître à danser, rue Jacob., 1er avril 1750; MC/ET/IX/674
      Musique XVIIIe siècle, danseurs (1.088 actes), par Madeleine Jurgens, Mireille Rambaud, Valérie Brousselle, 1963, 1984-1996. Le fichier a été traité pour la partie 'danseurs'.(fichier papier entièrement dématérialisé; voir contexte dans le Plan d’orientation général - Notaires de Paris, guides thématiques du Minutier).
      Date de création de la notice: 2005
      testament; Jacob (rue); Travenole, Antoine; enseignant; danseur
    - Fremiot (Joseph) architecte rue Saint-Martin § transport de rentes, 8 mai 1750; MC/ET/IX/674
      transport de droits; Fremiot, Joseph
    - Dumont (Jean) marchand bijoutier rue de Seine § Cautionnement, 24 mai 1750; MC/ET/IX/674
      Dumont, Jean
    - Lejeune (François) maître doreur rue de la Mortellerie § Présent à l'Inventaire, 30 mai 1750; MC/ET/IX/674
      inventaire; Lejeune, François
    - Lejeune (Charles) tapissier à Paris § Inventaire après le décès de .. (était en pension chez son fils, aucun meuble), 30 mai 1750; MC/ET/IX/674
      inventaire; Lejeune, Charles
    - Ledoux (René François) horloger rue du Four § présent à l'Inventaire, 30 mai 1750; MC/ET/IX/674
      inventaire; Ledoux, René François
    - Regnault (Pierre) maître horloger Rue Vieille du Temple présent à l' § Inventaire, 30 mai 1750; MC/ET/IX/674
      inventaire; Regnault, Pierre
    - Fauque (Pierre) maître serrurier rue Saint-Bon § Apprentissage, 13 juin 1750; MC/ET/IX/674
      contrat d'apprentissage; Fauque, Pierre
    - Bottau (Denis) horloger à Paris § Compte d'exécution testam., 23 juin 1750; MC/ET/IX/674
      Bottau, Denis
    - Cronier (Antoine) horloger à Paris § Conventions; (est mis en apprentissage pour un an pour se perfectionner), 25 juin 1750; MC/ET/IX/674
      contrat d'apprentissage; Cronier, Antoine
    - Bailly (Joachim) maître horloger, rue Bourg l'Abbé § Conventions, 25 juin 1750; MC/ET/IX/674
      Bailly, Joachim
    - Cronier (Charles) maître menuisier rue Maubuée § Conventions, 25 juin 1750; MC/ET/IX/674
      Cronier, Charles
  - Minutes. 1750, juillet - 1750, décembre, juillet 1750 - décembre 1750; MC/ET/IX/675
    - Lejeune (François) maître doreur rue de la Mortellerie § Partage, 6 juillet 1750; MC/ET/IX/675
      partage; Lejeune, François
    - Ledoux (Pierre François) horloger rue du Four § Partage, 6 juillet 1750; MC/ET/IX/675
      partage; Ledoux, Pierre François
    - Regnault (Pierre) maître horloger Rue Vieille du Temple § Partage, 6 juillet 1750; MC/ET/IX/675
      partage; Regnault, Pierre
    - Chocat (Emmanuel) menuisier rue Boldee § Renonciation, 9 juillet 1750; MC/ET/IX/675
      Chocat, Emmanuel
    - Quittance par Nicolas Jean-Baptiste de Poilly, de 15.000 livres, en remboursement de 750 livres de même rente provenant de ladite succession.(voir à la date du 10 janvier 1750), 23 juillet 1750; MC/ET/IX/675
    - Gouré (Antoine), peintre, à Paris Cité § Mariage, 25 juillet 1750; MC/ET/IX/675
      contrat de mariage; Gouré, Antoine
    - Tremeau (Nicolas Pierre) marchand horloger à Paris § Mainlevée, 2 août 1750; MC/ET/IX/675
      Tremeau, Nicolas Pierre
    - Frauchet (Bernard) maître maçon rue des Ecouffes § Apprentissage, 9 août 1750; MC/ET/IX/675
      contrat d'apprentissage; Frauchet, Bernard
    - Deville (Pierre) dessineur (dessinateur ? ) à Paris § Constitution, 28 août 1750; MC/ET/IX/675
      Deville, Pierre
    - Panier (Jacques) maître horloger rue du Bac § Constitution, 12 septembre 1750; MC/ET/IX/675
      constitution de rente; Panier, Jacques
    - Migeon (Pierre) marchand ébéniste rue de Charenton § Mainlevée, 18 septembre 1750; MC/ET/IX/675
      Migeon, Pierre
    - Lende (Robert) maître doreur rue de la Coutellerie § Apprentissage, 30 septembre 1750; MC/ET/IX/675
      contrat d'apprentissage; Lende, Robert
    - Goret (François) maître sculpteur rue du fg. Saint Denis § bail par .. et Vente de meuble à la même date, 11 octobre 1750; MC/ET/IX/675
      acte de vente; bail; Goret, François
    - Hansen (Rubert) maître ébéniste rue de Charenson § bail, 4 novembre 1750; MC/ET/IX/675
      bail; Hansen, Rubert
    - Reconnaissance par Étienne-Hubert Raymond et Geneviève Dague, sa femme, demeurant rue Sainte-Croix-de-la-Bretonnerie, de la délivrance qui leur a été faite par Louis-Xavier Raymond, notaire honoraire au Châtelet, leur frère et beau-frère, des mémoires et quittances justificatifs des payements faits par lui en exécution du transport du 25 janvier 1748 (voir à cette date)., 28 novembre 1750; MC/ET/IX/675
      Documents du Minutier central concernant l'histoire de l'art (1700-1750), par Mireille Rambaud, tome II [études I à X, soit 2357 actes], Paris, Archives nationales, 1971, p. 173 (instrument de recherche imprimé dématérialisé, certaines notices sont plus détaillées dans la version intégrale accessible en ligne par la rubrique 'Autres instruments de recherche', voir contexte dans le Plan d’orientation général - Notaires de Paris, guides thématiques du Minutier).
  - Minutes. 1751, janvier - juin, janvier - juin 1751; MC/ET/IX/676
    Toutes les minutes de cet article ont été analysées une à une (ARNO 1751).
    - Transport de rente., 6 janvier 1751; MC/ET/IX/676
      Intervenant 1, en première partie:
      Nom, qualité: (M.) Navarre, Francois.
      Profession: directeur des vivres de la marine.
      Intervenant 2, en deuxième partie:
      Nom, qualité: (M.) Alexandre, Pierre.
      Profession: limonadier
      Base Arno 1751 (base de données migrée: voir contexte dans le Plan d’orientation général - Notaires de Paris, guides thématiques du Minutier).
      Date de création de la notice: 2000